【裁判字號】    99,訴,1247
【裁判日期】    990531
【裁判案由】    毒品危害防制條例
【裁判全文】
臺灣板橋地方法院刑事判決              99年度訴字第1247號
公  訴  人  臺灣板橋地方法院檢察署檢察官
被      告  甲○○
上列被告因違反毒品危害防制條例案件，經檢察官提起公訴（99
年度毒偵字第2347號），本院合議庭裁定依簡式審判程序，判決
如下：
    主    文
甲○○犯施用第一級毒品罪，累犯，處有期徒刑柒月。扣案之海
洛因（驗餘淨重0.0070公克）沒收銷燬之；扣案包裝上開海洛因
之外包裝袋壹個沒收。
    事    實
一、甲○○於：（一）民國79年間，因違反肅清煙毒條例等案件
    ，經本院以79年度訴字第528 號分別判處無期徒刑、7 年，
    上訴後經臺灣高等法院以79年度上訴字第3032號判決就前者
    撤銷改判處有期徒刑15年，就後者駁回上訴，並定應執行刑
    18年6 月確定，乃入監服刑，於88年8 月4 日縮短刑期假釋
    出監並付保護管束，嗣經撤銷假釋，於90年4 月1 日入監執
    行殘刑8 年7 月22日，復經臺灣高等法院以96年度聲減字第
    1205號裁定減刑（上開有期徒刑7 年減為3 年6 月）及定應
    執行刑為有期徒刑17年，於96年12月11日因縮刑期滿執行完
    畢出監；（二）89年間，因施用第一級毒品案件，經本院以
    89年度毒聲字3877號裁定送觀察、勒戒後，因認無繼續施用
    毒品傾向，由臺灣板橋地方法院檢察署檢察官以89年度毒偵
    緝字第842 號為不起訴處分確定；（三）97年間，因施用第
    一級毒品案件，經本院以97年度毒聲字第1003號裁定送觀察
    、勒戒，並經臺灣高等法院以97年度毒抗字272 號駁回抗告
    ，後因認有繼續施用毒品傾向，再經本院以97年度毒聲字第
    1661號裁定令入戒治處所施以強制戒治，於98年4 月27日停
    止戒治釋放出所，並經臺灣板橋地方法院檢察署檢察官以98
    年度戒毒偵字第396 號為不起訴處分確定。詎其不知悔改，
    復基於施用第一級毒品海洛因之犯意，於99年3 月5 日為警
    採尿時回溯26小時內之某時許，在臺北縣三重市○○街31巷
    18號2 樓之住所內，以注射針筒之方式，施用海洛因1 次，
    嗣於同月5 日14時30分許，在臺北縣蘆洲市○○路63之11號
    前為警扣得甲○○所有之海洛因1 包（驗餘淨重0.0070公克
    ），並經甲○○同意採尿送驗後，確呈鴉片類陽性反應，始
    查悉上情。
二、案經臺北市政府警察局中正第一分局移送臺灣板橋地方法院
    檢察署檢察官偵查起訴。
    理    由
一、本件被告甲○○所犯係死刑、無期徒刑、最輕本刑為3 年以
    上有期徒刑以外之罪，其於本院準備程序中就被訴事實為有
    罪之陳述，經告知簡式審判程序之旨，並聽取公訴人及被告
    之意見後，合議庭裁定由受命法官獨任進行簡式審判程序。
二、上開犯罪事實，業經被告於本院審理時自白甚詳；而被告經
    警於採集其尿液檢體送驗結果，呈鴉片類陽性反應一節，亦
    有台灣尖端先進生技醫藥股份有限公司濫用藥物檢驗報告（
    檢體編號：037390）、臺北市政府警察局偵辦毒品案件尿液
    檢體委驗單在卷可稽；另扣得疑似毒品之白色粉末1 包，經
    送鑑定呈第一級毒品海洛因反應（驗餘淨重0.0070公克），
    有交通部民用航空局航空醫務中心99年3 月18日航藥鑑字第
    0991756 號毒品鑑定書存卷可查，復有如事實欄所載物品扣
    案可資佐證。本件事證明確，被告犯行堪以認定，應依法論
    科。
三、查海洛因屬毒品危害防制條例第2 條第2 項第1 款所稱之第
    一級毒品，核被告甲○○施用海洛因之行為，係違反該條例
    第10條第1 項之施用第一級毒品罪。被告持有海洛因進而施
    用，其持有之低度行為，應為施用之高度行為所吸收，不另
    論罪。又被告有如事實欄所載犯罪科刑及有期徒刑執行完畢
    情形，有臺灣高等法院被告前案紀錄表在卷可稽，其於有期
    徒刑執行完畢後5 年以內，故意再犯本件最重本刑為有期徒
    刑以上之罪，應依刑法第47條第1 項之規定論以累犯，並加
    重其刑。審酌被告業經觀察、勒戒及強制戒治之矯治程序，
    並經臺灣板橋地方法院檢察署檢察官以98年度戒毒偵字第39
    6 號為不起訴處分確定（見上開前案紀錄表），竟不知警惕
    ，再犯本件施用第一級毒品犯行，顯見其不思悔改，自制力
    亦顯不佳；惟衡施用毒品行為於本質上係屬自我戕害行為，
    反社會性之程度應屬較低，另被告已坦承犯行、態度尚可等
    一切情狀，爰量處如主文所示之刑。至扣案之海洛因（驗餘
    淨重0.0070公克）係屬第一級毒品，不問屬於犯人與否，應
    依毒品危害防制條例第18條第1 項前段之規定併予宣告沒收
    銷燬之。扣案用以包裝上開海洛因之外包裝袋1 個，係被告
    所有便於攜帶上開毒品及防潮使用之物，業據被告陳明在卷
    ，應依刑法第38條第1 項第2 款規定併予宣告沒收。
四、據上論斷，應依刑事訴訟法第273 條之1 第1 項、第299 條
    第1 項前段，毒品危害防制條例第10條第1 項、第18條第1
    項前段，刑法第11條、第47條第1 項、第38條第1 項第2 款
    ，判決如主文。
本案經檢察官黃嘉妮到庭執行職務。
中    華    民    國    99    年    5     月    31    日
                  刑事第三庭  法  官  蘇揚旭
上列正本證明與原本無異。
如不服本判決，應於送達後10日內敘明上訴理由，向本院提出上
訴狀，上訴於本院第二審合議庭 (應附繕本) 。其未敘述上訴理
由者，應於上訴期間屆滿後20日內向本院補提理由書「切勿逕送
上級法院」。
                              書記官  李郁禎
中    華    民    國    99    年    5     月    31    日
附錄本案論罪科刑之法條：
毒品危害防制條例第10條
施用第一級毒品者，處六月以上五年以下有期徒刑。
施用第二級毒品者，處三年以下有期徒刑。

司法院資訊處製作；財團法人民間司法改革基金會備份。
